臺灣彰化地方法院刑事判決　　　　　　　　　　　　　九十三年度訴字第六四二號
　　公　訴　人　臺灣彰化地方法院檢察署檢察官
　　被　　　告　甲○○
右列被告因違反毒品危害防制條例案件，經檢察官提起公訴（九十三年度毒偵字第一
三四一號），本院依刑事訴訟法第二百七十三條之一第一項之規定，裁定改用簡式審
判程序判決如左：
    主  文
甲○○連續施用第壹級毒品，累犯，處有期徒刑壹年肆月。
    事  實
一、甲○○前因違反肅清煙毒條例等案件，經本院於民國八十五年一月十九日，以八
    十四年訴字第八八一號判決判處應執行有期徒刑三年八月確定後，其另因違反麻
    藥管理條例案件，而經臺灣臺中地方法院於八十五年八月二十一日，以八十五年
    易字第三七○一號判決判處有期徒刑六月，如易科罰金，以三百元折算一日確定
    ，後甲○○於八十五年四月二十九日入監執行，二案接續執行至八十六年十一月
    二十日即因縮短刑期而假釋出監，嗣於八十九年四月二十九日因假釋期滿未經撤
    銷而以執行完畢論。後甲○○另因施用毒品案件，經本院裁定送觀察、勒戒後，
    認為無繼續施用毒品之傾向，而由臺灣彰化地方法院檢察署檢察官於八十九年十
    二月十九日，以八十九年度毒偵字第六○九六號為不起訴處分確定，其後復因連
    續施用第一級毒品海洛因案件，經本院裁定送觀察，勒戒後，認為有繼續施用毒
    品之傾向，除由本院另裁定送強制戒治外，並由臺灣彰化地方法院檢察署檢察官
    對其提起公訴，嗣於九十年八月二十六日，經本院以九十年度訴字第七八六號判
    決判處有期徒刑八月確定，其後甲○○又因犯搶奪罪（此部分起訴書未提記載）
    ，而經本院以九十年度訴字第六四四號判決判處有期徒刑一年十月確定，而上開
    兩案經本院以裁定定其應執行刑二年五月確定，甲○○並於九十一年二月八日再
    度入監執行，直至九十三年三月十六日，始因縮短刑期而假釋出監並交付保護管
    束（至同年六月七日假釋期間始屆滿）。詎其仍不知悔改，竟於假釋期間內，基
    於施用第一級毒品海洛因之概括犯意，自九十三年四月十四日下午十四時許起，
    至同年七月二十五日下午十八時許止，在其位於彰化縣和美鎮○○里○○路二巷
    二十九號之住所處等地，以使用注射針筒（該注射針筒已據甲○○丟棄而滅失）
    之方式，連續施用第一級毒品海洛因多次，平均三至四日施用一次，嗣先因甲○
    ○為受臺灣彰化地方法院檢察署保護管束之人，於九十三年四月十六日至臺灣彰
    化地方法院檢察署觀護人室接受尿液檢驗時，因檢驗結果呈嗎啡陽性反應，始為
    臺灣彰化地方法院檢察署檢察官查知其有施用毒品之犯行並將其提起公訴，後因
    甲○○逃匿，而經本院於九十三年七月二十七日，以九十三年彰院鳴緝字第三○
    七號發布通緝，並為警於同日下午十八時許在其上開住所處將其緝獲，始知悉上
    情。
二、案經臺灣彰化地方法院檢察署檢察官自動檢舉簽分偵查起訴。
    理  由
一、訊據被告甲○○對其右揭施用毒品之犯罪事實坦白承認，且其於九十三年四月十
    六日至臺灣彰化地方法院檢察署觀護人室接受尿液檢驗時，檢驗結果確呈嗎啡陽
    性反應，此有中山醫學大學附設醫院蘗物濫用檢驗中心所出具之檢驗報告一紙附
    卷可稽，此外復有刑案資料查註紀錄表、全國施用毒品案件紀錄表及前開本院九
    十年度訴字第七八六號判決判決書各一份附卷可相佐證。足認其自白與事實相符
    而得採信，被告犯行堪予認定，應依法予以論科。
二、核被告甲○○所為，係犯毒品危害防制條例第十條第一項之施用第一級毒品罪。
    其施用毒品前持有毒品及專供施用毒品器具之行為，已為其施用毒品犯行所吸收
    ，不另論處。又其先後多次施用第一級海洛因之犯行，時間緊接、所犯構成要件
    相同，顯係基於概括犯意為之，應依連續犯之規定論以一罪，並依法加重其刑；
    公訴人雖僅就被告於九十三年四月十六日所查獲之犯行予以起訴，惟其前、後未
    經起訴之施用毒品犯行，除已據公訴人當庭請求併予審理外，此未據起訴部分之
    犯行與起訴有罪部分本有連續犯之裁判上一罪關係，本院自得併予審理。再被告
    前因違反肅清煙毒條例等案件，經本院判處應執行有期徒刑三年八月確定，另因
    違反麻藥管理條例案件，而經臺灣臺中地方法院判處有期徒刑六月，如易科罰金
    ，以三百元折算一日確定，二案接續執行至八十九年四月二十九日，始因假釋期
    滿未經撤銷而以執行完畢論，此有臺灣彰化地方法院檢察署被告之刑案資料查註
    紀錄表在卷可參，其於受有期徒刑之執行完畢後，五年以內再犯本件有期徒刑以
    上之罪，為累犯，應依法遞加重其刑。爰審酌被告犯罪之動機、目的、方法、手
    段、所生危害，其前有多次犯罪記錄，品行不佳，復因施用毒品，經送戒毒處分
    及判處徒刑，仍未改惡習，甫於假釋期間內，即行施用毒品，顯係欠缺戒除毒癮
    之決心，難予輕縱，及其犯後對其犯行坦白承認，態度尚稱良好等一切情狀，量
    處如主文所示之刑，以示懲儆。至被告施用第一級毒品海洛因所用之注射針筒，
    業據被告丟棄而滅失，此經被告供明在卷，本院自無從併予宣告沒收，附此敘明
    。
三、據上論斷，應依刑事訴訟法第二百七十三條之一第一項、第二百九十九條第一項
    前段，毒品危害防制條例第十條第一項，刑法第十一條前段、第五十六條、第四
    十七條，判決如主文。
本案經檢察官黃玉琪到庭執行職務。
中      華      民      國    九十三    年      七      月     三十     日
                                  臺灣彰化地方法院刑事第一庭
                                      法      官  葛  永  輝
右正本證明與原本無異。
如不服本判決，應於判決送達後十日內，向本院提出上訴狀（須附繕本）。
                                      法院書記官  施  惠  卿
中      華      民      國    九十三    年      八      月     二       日
毒品危害防制條例第十條
施用第一級毒品者，處六月以上五年以下有期徒刑。
施用第二級毒品者，處三年以下有期徒刑。
